臺灣板橋地方法院刑事判決　　　　　　　　　　　　　九十三年度訴字第七七一號
　　公　訴　人　臺灣板橋地方法院檢察署檢察官
　　被　　　告　甲○○
右列被告因違反毒品危害防制條例案件，經檢察官提起公訴（九十三年度核退毒偵字
第一七六號），本院受理後被告為有罪之陳述，經合議庭裁定改行簡式審判程序，判
決如左：
    主      文
甲○○連續施用第一級毒品，累犯，處有期徒刑拾月。扣案之內有無法析離之微量第
一級毒品海洛因殘渣之塑膠袋拾陸個沒收銷燬；美娜水拾支及注射針筒柒支均沒收。
    事      實
一、甲○○於民國七十一年間因違反肅清煙毒條例案件，經臺灣高等法院判處有期徒
    刑十五年，於七十七年間減刑為有期徒刑十二年，再經八十年間減刑為有期徒刑
    十一年四月；又於七十八年間因違反肅清煙毒條例案件，經臺灣臺北地方法院判
    處有期徒刑三年二月，嗣上述二案經合併執行後，曾為假釋，嗣於八十五年間又
    因另涉違反麻醉藥品管理條例案件，經臺灣高等法院判處有期徒刑二月確定，因
    而裁定撤銷假釋，尚留殘刑有期徒刑三年三月二十五日，嗣上開三案經合併執行
    後，於八十八年二月三日再獲假釋，惟旋於同年間即遭裁定撤銷假釋，且因逃匿
    而發布通緝，期間又另犯施用毒品案件，經裁定送觀察勒戒及強制戒治（詳後述
    ），迄九十年三月六日始歸案執行殘刑有期徒刑八月二十九日，於九十年十二月
    四日縮刑期滿執行完畢。又於八十九年間因施用毒品案件（於前述通緝期間內所
    犯），經本院以八十八年度毒聲字第七○四五號裁定送觀察勒戒後，認有繼續施
    用毒品之傾向，再經本院以八十九年度毒聲字第四一○三號裁定令入戒治處所施
    以強制戒治一年，嗣因停止戒治交付保護管束期滿未經撤銷，視為強制戒治期滿
    ，由臺灣板橋地方法院檢察署檢察官於九十一年一月二十九日以九十一年度戒毒
    偵字第七五號為不起訴處分確定在案。竟猶不知悔改，復基於施用第一級毒品海
    洛因之概括犯意，自九十二年間某日（詳細日期不詳）起至九十三年二月五日上
    午七時許止，在其位於臺北縣中和市○○街一三二巷一號二樓Ａ室之居處等地，
    以摻入美娜水調製後用針筒注射體內之方式，連續施用第一毒品海洛因多次，嗣
    於九十三年二月五日中午十二時許，在臺北縣中和市○○路三二三號土地銀行旁
    之巷口為警查獲，並在甲○○之同意下，前往其上址住處搜索，扣得其所有供己
    施用毒品之內有無法析離之微量第一級毒品海洛因殘渣之塑膠袋十六個、美娜水
    十支、注射針筒七支。
二、案經臺北縣政府警察局板橋分局報請臺灣板橋地方法院檢察署檢察官偵查起訴，
    經本院合議庭裁定以簡式審判程序審理。
    理      由
一、右揭犯罪事實，業據被告甲○○於警詢、偵查及本院審理時均坦承不諱，又被告
    經警詢後所採集之尿液經送檢驗結果，呈施用第一級毒品海洛因之陽性反應，有
    臺灣檢驗科技股份有限公司九十三年二月二十五日出具之濫用藥物尿液檢驗報告
    附卷可稽，並有內有無法析離之微量第一級毒品海洛因殘渣之塑膠袋十六個、美
    娜水十支、注射針筒七支扣案可證。再者，被告前於八十九年間因施用毒品案件
    ，經本院以八十九年度毒聲字第四一○三號裁定令入戒治處所施以強制戒治一年
    ，嗣因戒治交付保護管束期滿未經撤銷，視為強制戒治期滿，由臺灣板橋地方法
    院檢察署檢察官於九十一年一月二十九日以九十一年度戒毒偵字第七五號為不起
    訴處分確定在案，此有臺灣高等法院被告全國前案紀錄表在卷可參，是被告於強
    制戒治期滿，經檢察官為不起訴處分後，於五年內再犯施用毒品之犯行，至為灼
    然。綜上，足認被告自白與事實相符，罪證明確，犯行洵堪認定。
二、核被告所為，係犯毒品危害防制條例第十條第一項之施用第一級毒品罪。被告施
    用第一級毒品海洛因而持有海洛因之低度行為，為其施用之高度行為所吸收，不
    另論罪。其先後多次犯行，時間緊密，犯罪構成要件相同，顯係基於概括犯意為
    之，為連續犯，依刑法第五十六條規定，以一罪論，並加重其刑。查被告前於七
    十一年間因違反肅清煙毒條例案件，經臺灣高等法院判處有期徒刑十五年，於七
    十七年間減刑為有期徒刑十二年，再經八十年間減刑為有期徒刑十一年四月；又
    於七十八年間因違反肅清煙毒條例案件，經臺灣臺北地方法院判處有期徒刑三年
    二月，嗣上述二案經合併執行後，曾為假釋，嗣於八十五年間又因另涉違反麻醉
    藥品管理條例案件，經臺灣高等法院判處有期徒刑二月確定，因而裁定撤銷假釋
    ，尚留殘刑有期徒刑三年三月二十五日，嗣上開三案經合併執行後，於八十八年
    二月三日再獲假釋，惟旋於同年間即遭裁定撤銷假釋，且因逃匿而發布通緝，期
    間又另犯施用毒品案件，經裁定送觀察勒戒及強制戒治，迄九十年三月六日始歸
    案執行殘刑有期徒刑八月二十九日，於九十年十二月四日縮刑期滿執行完畢，此
    有臺灣高等法院被告全國前案紀錄表在卷可按，其於刑之執行完畢後五年內，再
    犯本案之罪，係屬累犯，應依刑法第四十七條規定加重其刑，併依法遞加重之。
    爰審酌被告前曾施用毒品觸法，並未戒絕，猶不知悛悔，又施用足以導致精神障
    礙、性格異常，甚至造成生命危險之毒品，戕害一己之身體健康，對社會治安可
    能之危害程度非微，惟其犯罪後尚能坦承犯行等一切情狀，量處如主文所示之刑
    ，以示懲儆。
三、扣案之內有無法析離之微量第一級毒品海洛因殘渣之塑膠袋十六個，應概認屬查
    獲之毒品，不問屬於犯人與否，爰依毒品危害防制條例第十八條第一項前段規定
    ，併予宣告沒收銷燬；又扣案之美娜水十支、注射針筒七支，為被告所有供己施
    用毒品海洛因所用之物，業經被告供認在卷，爰依刑法第三十八條第一項第二款
    規定，併予宣告沒收。至於被告為警查獲時，尚查獲有第一級毒品海洛因合計十
    一包（起訴書誤載為一包及十一包，合計十二包），共淨重九‧四三公克，被告
    雖辯稱在其身上查獲之該包第一級毒品海洛因，是為供其自己施用，其餘方係供
    販賣所用云云，然查本件警方查獲被告係因透過線上監聽，得悉其販賣毒品海洛
    因之細節，並趕赴約定交付毒品之地點當場查獲（販賣第一級毒品海洛因部分另
    案審理中），要謂當場自被告身上查扣之毒品海洛因非為販賣所用已難逕信，再
    者被告自承係以摻入美娜水調製後用針筒注射體內之方式施用毒品海洛因，但於
    查獲現場並未同時扣得該等施用器具，卻在其住處始另查扣內有無法析離之微量
    第一級毒品海洛因殘渣之塑膠袋十六個、美娜水十支、注射針筒七支，況且經本
    院提示查獲之毒品海洛因十一包後，被告始終未能指明何包係在其身上所查獲之
    毒品，要難逕認查獲之毒品海洛因與本件施用毒品海洛因之犯行相涉而併予宣告
    沒收銷燬；又扣案之電子秤一臺、分裝袋七十二個、行動電話二支、電話簿一本
    及新臺幣四萬零六百元，均係被告所有販賣毒品海洛因所用及所得之物，亦經被
    告供明在卷，均與本件施用毒品犯行無涉，不併予宣告沒收，附此敘明。
據上論斷，應依刑事訴訟法第二百七十三條之一第一項、第二百九十九條第一項前段
，毒品危害防制條例第十條第一項、第十八條第一項前段，刑法第十一條前段、第五
十六條、第四十七條、第三十八條第一項第二款，判決如主文。
本案經檢察官程秀蘭到庭執行職務
中　　　華　　　民　　　國　　九十三　　年　　　七　　　月　　　九　　　日
                                  臺灣板橋地方法院刑事第十四庭
                                      法  官  張  江  澤
右正本證明與原本無異。
如不服本判決，應於判決送達後十日內，向本院提出上訴狀。
                                      書記官  吳  健  政
中　　　華　　　民　　　國　　九十三　　年　　　七　　　月　　　九　　　日
附錄本案論罪科刑法條全文：
毒品危害防制條例第十條
施用第一級毒品者，處六月以上五年以下有期徒刑。
施用第二級毒品者，處三年以下有期徒刑。
